臺灣士林地方法院刑事判決
111年度交易字第1號
公  訴  人  臺灣士林地方檢察署檢察官
被      告  陳榮海


選任輔佐人  陳文彬


上列被告因過失傷害案件，經檢察官提起公訴（110年度調偵字
第759號），被告於本院準備程序中就被訴之事實為有罪之陳述
，經本院當庭裁定改依簡式審判程序審理，並判決如下：
    主  文
陳榮海犯過失傷害罪，處拘役貳拾伍日，如易科罰金，以新臺幣
壹仟元折算壹日。
    事  實
一、陳榮海於民國109年8月3日上午8時16分許，行經新北市○○區○
    ○路00號前，本應注意行人穿越馬路應行走行人穿越道，且
    應注意在劃有分向限制線之路段，不得穿越道路，而依當時
    天候雨、日間自然光線、柏油路面濕潤、無缺陷也無障礙物
    、視距良好，並無不能注意之情事，竟疏未注意，未走行人
    穿越道而貿然違規跨越分向限制線步行穿越新興路，適有吳
    娟娟騎乘車牌號碼000-000號普通重型機車，沿新興路由南
    往北方向直行騎乘至該處，見狀煞避不及，而與陳榮海發生
    碰撞，致陳娟娟人車倒地，受有左膝挫擦傷併關節內血腫、
    疑後十字韌帶撕裂性損傷等傷害，陳榮海則受有左側腓骨閉
    鎖性骨折、臉部撕裂傷、多處擦傷等傷害。路人見狀撥打救
    護電話，嗣救護車將兩人送至汐止國泰綜合醫院醫治。陳榮
    海於肇事後，於警察尚未發覺肇事者前，向前來醫院處理之
    警員，坦承肇事而接受裁判，始悉上情。　　
二、案經吳娟娟訴由新北市政府警察局汐止分局報告臺灣士林地
    方檢察署檢察官偵查起訴。
    理  由
一、本件被告所犯非死刑、無期徒刑、最輕本刑為3 年以上有期
    徒刑之罪，或高等法院管轄第一審之案件，且於準備程序進
    行中，被告就被訴事實為有罪之陳述，經告知簡式審判程序
    之旨，並聽取檢察官、被告、輔佐人之意見後，本院裁定進
    行簡式審判程序，是本件之證據調查，依刑事訴訟法第273 
    條之2 規定，不受同法第159 條第1 項、第161 條之2 、第
    161 條之3 、第163 條之1 及第164 條至第170 條規定之限
    制，合先敘明。
二、認定犯罪事實所憑之證據及理由
  ㈠上開事實業據被告於本院準備程序及審理時自白犯行在卷（
    本院卷第27、31、35至36頁) ，並有證人即告訴人吳娟娟於
    警詢、偵查中檢察事務官詢問證述明確（偵卷第9至11、89
    至91頁），復有道路交通談話紀錄表（偵卷第41頁）、道路
    交通事故現場圖（偵卷第31至33頁) 、道路交通事故調查報
    告表㈠、㈡（偵卷第35至37頁) 、新北市政府警察局道路交通
    事故初步分析研判表1份（偵卷第23頁）、案發當時之監視
    錄影畫面擷圖（偵卷第25頁，調偵卷第21至29頁，監視錄影
    光碟附於偵卷末光碟存放袋）、勘驗筆錄（偵卷第91頁）、
    事故現場照片及車損照片（偵卷第43至49頁)、新北市政府
    警察局舉發違反道路交通管理事件通知單（偵卷第55頁）、
    吳娟娟之汐止國泰綜合醫院診斷證明書（偵卷第17頁）、陳
    榮海之汐止國泰綜合醫院診斷證明書（偵卷第19頁）等附卷
    可稽，被告之任意性自白核與事實相符，足堪採信。  
  ㈡按行人穿越道路，在設有行人穿越道者，必須經由行人穿越
    道穿越，不得在其一百公尺範圍內穿越道路；在劃有分向限
    制線之路段，不得穿越道路；道路交通安全規則第134條第1
    款、第3款分別定有明文。經查，被告行經新北市○○區○○路0
    0號前，本應注意行人穿越馬路應行走行人穿越道，且應注
    意在劃有分向限制線之路段，不得穿越道路，而依當時天候
    雨、日間自然光線、柏油路面濕潤、無缺陷也無障礙物、視
    距良好，並無不能注意之情事，此有卷附道路交通事故調查
    報告表㈠㈡（偵卷第35至37頁) 、案發當時之監視錄影畫面擷
    圖（偵卷第25頁，調偵卷第21至29頁，監視錄影光碟附於偵
    卷末光碟存放袋）、事故現場照片及車損照片（偵卷第43至
    49頁)附卷可稽，被告卻疏未注意，違反前揭道路交通安全
    規則，未走行人穿越道而貿然違規跨越分向限制線步行穿越
    新興路，致吳娟娟的機車見狀煞避不及，而與被告發生碰撞
    ，致吳娟娟人車倒地受傷，被告之行為有過失甚明。又告訴
    人吳娟娟因本件交通事故受有上揭傷害，則被告之過失行為
    與告訴人之傷害結果間，具有相當因果關係，亦堪認定。　
    　
  ㈢綜上所述，本案事證明確，被告過失傷害犯行，已堪認定，
    應依法論科。
三、論罪之說明
　㈠核被告所為，係犯刑法第284 條前段之過失傷害罪。
　㈡被告肇事後，未被有偵查犯罪職權之機關或公務員發覺前，
    於警員前往醫院處理時，向前來處理之員警自承為肇事人乙
    情，此有道路交通事故肇事人自首情形紀錄表在卷可參（偵
    卷第53頁），被告對於未發覺之犯罪自首而接受裁判，符合
    自首要件，應依刑法第62條前段之規定，減輕其刑。
　㈢又被告係民國18年生，此有其個人戶籍資料在卷可參，本案
    行為時已年滿80歲，爰依刑法第18條第3項之規定，遞減輕
    其刑。　　　
四、爰以行為人責任為基礎，審酌被告在道路行走，應遵守交通
    規則，以維自身及其他用路人之生命、身體、財產安全，竟
    違反前揭道路交通安全規則，未走行人穿越道穿越馬路而貿
    然違規跨越分向限制線步行穿越馬路，致發生車禍肇事，造
    成告訴人受傷，應予非難；惟念被告已於本院準備程序及審
    理時坦承犯行，態度尚可，僅就民事侵權行為損害賠償部分
    ，尚未能與告訴人達成和解，雙方間的民事糾紛，告訴人已
    對被告另行提起刑事附帶民事訴訟之損害賠償，尋求解決；
    兼衡被告於本案之過失情節、被害人受傷之程度，暨被告自
    陳國小畢業智識程度、台鐵退休逾30年、喪偶、現與兒子即
    輔佐人陳文彬同住之經濟、家庭生活狀況等一切情狀，量處
    如主文所示之刑，並諭知易科罰金之折算標準。
據上論斷，應依刑事訴訟法第273 條之1 第1 項、第284 條之1
、第299 條第1 項前段，判決如主文。　　　　
本案經檢察官白忠志提起公訴，檢察官郭季青到庭執行職務。
中　　華　　民　　國　　111 　年　　4 　　月　　15　　日
                  刑事第四庭  法  官  楊秀枝
以上正本證明與原本無異。
如不服本判決應於收受送達後 20 日內向本院提出上訴書狀，並
應敘述具體理由。其未敘述上訴理由者，應於上訴期間屆滿後20
 日內向本院補提理由書 (均須按他造當事人之人數附繕本 )「
切勿逕送上級法院」。
                              書記官  吳尚文
中　　華　　民　　國　　111 　年　　4 　　月　　15　　日
附錄本案論罪科刑法條：
中華民國刑法第284條
因過失傷害人者，處1年以下有期徒刑、拘役或10萬元以下罰金
；致重傷者，處3年以下有期徒刑、拘役或30萬元以下罰金。